# 固定资产类型应该按照折旧年限分还是实际类别分

提问人：木易彐火の风 时间：2019-05-13 19:12:36
给自己拥有的房屋建筑物修建的配电工程（在厂房内部）
如果作为房屋建筑物入账
公司会计估计房屋建筑物折旧年限 35 年
但实际折旧年限只有 10 年，
这种时候披露的时候应该作为机器设备吗？

回答人：chenyiwei
根据《企业会计准则第 4 号——固定资产》第五条：固定资产的各组成部分具有不同使用寿命或者以不同方式为企业提供经济利益，适用不同折旧率或折旧方法的，应当分别将各组成部分确认为单项固定资产。
本案例中厂房内部的配电设施的折旧年限不同于厂房主体，应单独确认为固定资产——机器设备。